Inventaris van het archief van het bestuur van het Muziekcentrum Nederland, (1977) 2006-2012
Nationaal Archief, Den Haag
Muziekcentrum Nederland
MuziekcentrumNL
1977-2012
merendeel 2006-2012
I207
0.40 meter; 30 inventarisnummers.
Normale geschreven, getypte en gedrukte documenten, geen bijzondere handschriften.
Nationaal Archief, Den Haag
Kerngroep ter oprichting van de stichting on der de werknaam Nederlands Muziekinstituut (KTOM)
Stichting Muziekcentrum Nederland
Het archief bevat stukken betreffende de wordingsgeschiedenis en de opheffing van het Muziekcentrum Nederland, een fusie-insteling uit de culturele infrastructuur.
Archiefvorming
Geschiedenis van de archiefvormer
Het Muziek Centrum Nederland is een fusieorganisatie die tussen 2007 en 2012 heeft gefunctioneerd als organisatie in de culturele infrastructuur van Nederland. De ontstaansgeschiedenis kent een tweetal fasen: in de eerste fase (Spoor 1) voerden de stichtingen Gaudeamus, Donemus, Stichting Jazz Archief, Dutch Jazz Connection en de Kamervraag de discussie over hoe een en ander vorm zou moeten krijgen. Het zal duidelijk zijn dat, los van de inhoudelijke doelstellingen voor een nieuwe organisatie, daarbij de juridische implicaties, mede vanwege de betrokken medewerkers, een centrale rol speelden. Bij Spoor 2 kwam het Nationaal Pop Instituut de groep versterken, allen nog verenigd in de juridische voorloper van het MCN, de kerngroep. Uiteindelijk leidde dat tot de vorming van het Muziek Centrum Nederland, gevestigd op het Rokin 111.
Het Muziek Centrum Nederland in Amsterdam (MCN Amsterdam) was het landelijk kennis- en promotiecentrum voor de professionele Nederlandse muziekwereld, dat zich inzette voor alle muziekgenres: van pop, dance, jazz, klassiek en hedendaags tot wereldmuziek.
MCN Amsterdam richtte zich op iedereen die werkzaam is in de professionele muziek. Niet alleen de makers (componisten, ensembles, orkesten, bands en musici), maar ook de afnemers (zoals podia, festivals, platenmaatschappijen, managers, opleidingen of media), het publiek, de beleidsmakers en onderzoekers.
De missie van het MCN was het versterken van de positie van de Nederlandse muziek(cultuur) in binnen- en buitenland. Het centrum voerde daartoe vier kerntaken uit:
Promotie
Educatie, informatie en reflectie
Documentatie en archivering
Afstemming en coördinatie
In 2011 besloot het kabinet bij monde van de toenmalige staatssecretaris van Cultuur, Halbe Zijlstra, tot grote bezuinigingen met een omvang van ca. 200 miljoen euro. Instellingen in de culturele infrastructuur van Nederland verdwenen de een na de ander, zo ook het Muziek centrum Nederland. Ondanks een ingezette bezwaarprocedure viel formeel per 1 januari 2012 het doek.
Een tijdelijke bewindvoerder, de laatste directeur, Leo Pot, werd aangesteld om zaken als de overdracht van de collecties van de verschillende voormalige stichtingen goed onder dak te brengen.
Geschiedenis van het archiefbeheer
Het archief is beheerd in het kantoor van de archiefvormer aan het Rokin 111 in Amsterdam. De stukken waren geborgen in ordners en mappen op onderwerp.
De verwerving van het archief
Het archief is door schenking verworven.
Inhoud en structuur van het archief
2.19
Inhoud
Het archief vormt de neerslag van het handelen van het bestuur (en zijn voorbereidende werkgroep) van het MCN. De neerslag van de uitvoering van het beleidsprogramma van het MCN is bij de opheffing ervan meegegaan naar de organisaties, zoals bijvoorbeeld de Universiteitsbibliotheek Amsterdam (Bijzondere Collecties) en het Fonds voor de Podiumkunsten (Bureau Promotie), die onderdelen van de taakuitvoering hebben overgenomen. Dit geldt ook voor bijvoorbeeld de Encyclopedie van de Nederlandse Muziek, ondergebracht bij het Nederlands Instituut voor Beeld en Geluid. De Stichting Jazz Archief heeft een zelfstandige doorstart gemaakt. Het archief geeft inzicht in de roerige tijden rond de bezuinigingen op de culturele infrastructuur in deze periode.
Aanwijzingen voor de gebruiker
Openbaarheidsbeperkingen
Volledig openbaar.
Materiële beperkingen
Het archief kent geen beperkingen voor het raadplegen van stukken als gevolg van slechte materiële staat.
Aanvraaginstructie
Openbare archiefstukken kunnen online worden aangevraagd en gereserveerd. U kunt dit ook via de terminals in de studiezaal van het Nationaal Archief doen. Om te kunnen reserveren dient u de volgende stappen te volgen:
U maakt een profiel aan op www.gahetna.nl, en logt vervolgens in
Via de archiefinventaris (alleen de beschrijvingen met rode nummers) selecteert u het gewenste archiefstuk door op de knop 'Reserveren' te klikken
In het volgende scherm geeft u aan op welke dag u het archiefstuk wilt inzien
Indien u zich bevindt in de studiezaal en een tafelnummer heeft ontvangen kunt u dit nummer vermelden. Als u geen tafelnummer heeft kunt u tafelnummer 777 laten staan
Vervolgens bevestigt u uw reservering door deze te versturen.
Verwant materiaal
Beschikbaarheid van kopieën
De inventarisnummers van dit archief zijn niet in kopievorm beschikbaar.
Beschrijving van de series en archiefbestanddelen
- Kerngroep ter oprichting van de stichting onder de werknaam Nederlands muziekinstituut (KTOM), A.
  - Statuten van de stichting Juridische fusie Kamervraag, Nederland Jazz archief, Dutch jazz Connection, Gaudeamus en Donemus, stichting Sectorinstituut voor de Muziek., 2007; 1; 1 omslag
  - Stukken betreffende de inschrijving van bestuursleden van de verschillende stichtingen bij de Kamer van Koophandel., 2007; 2; 1 omslag
  - Statuten van de fuserende stichtingen (Spoor 1), te weten Gaudeamus (1977), Nederlands Jazz Archief (1994), Dutch Jazz Connection (2001), Kamervraag (2002) en Donemus (2005)., 1977-2005; 3; 1 omslag
  - SPOOR 1, A.1.
    - Bestuursvergaderingen., 2007-2008; 4; 1 omslag
    - Correspondentie., 2006-2007; 5; 1 omslag
    - Stukken betreffende de instemming met de fusie door de Kamervraag, Dutch Jazz Connection, Gaudeamus, Donemus., 2007; 6; 1 omslag
    - Stukken betreffende verschuillende onderzoeken voor het inrichten van het nieuwe muziekinstituut., 2006-2007; 7; 1 omslag
    - Stukken betreffende het opstellen van een missie., 2007; 8; 1 omslag
    - Stukken betreffende de werving van een directeur, het opstellen van een directiereglement, een personeelsplan en het zoeken van een nieuwe huisvesting., 2007; 9; 1 omslag
    - Stukken betreffende de financiering van het fusietraject., 2006-2007; 10; 1 omslag
    - Stukken betreffende het opstellen van een pr- en communicatieplan en een activiteitenplan., 2007; 11; 1 omslag
  - SPOOR 2, A.2.
    - Stukken betreffende de toetreding van het Nationaal Pop Instituut tot de juridische fusie., 2007-2008; 12; 1 omslag
    - Programma van het symposium "50 jaar Nederpop, 40 jaar Fantasio, 30 jaar Popbeleid", met folder betreffende de website van het Nationaal Popinstituut., 2008; 13; 1 omslag
- Muziekcentrum Nederland, B.
  - Statuten van het Muziekcentrum Nederland., 2008; 14; 1 omslag
  - Stukken betreffende de benoeming en inschrijving van bestuursleden bij de Kamer van Koophandel., 2008; 15; 1 omslag
  - Agenda’s en notulen van de vergaderingen van het bestuur., 2008-2012; 16; 1 omslag
  - Stukken betreffende het opstellen van de begroting en het afleggen van de financiële verantwoording., 2007-2008; 17; 1omslag
  - Stukken betreffende het opstellen van de begroting en het afleggen van de financiële verantwoording., 2009; 18; 1omslag
  - Stukken betreffende het opstellen van een meerjarenbegroting en beleidsplan voor de periode 2009-2012., 2008; 19; 1 omslag
  - Stukken betreffende het opstellen van de begroting en het afleggen van de financiële verantwoording., 2010-2011; 20; 1omslag
  - Activiteitenoverzichten (gedrukt) over 2009 en 2010., 2009-2010; 21; 2 delen
  - Stukken betreffende de visitatie., 2009-2010; 22; 1 omslag
  - Stukken betreffende de overgang van een bestuurders- naar een Raad van Toezichtmodel., 2009; 23; 1 omslag
  - Stukken betreffende de plaatsing van personeel., 2007-2008; 24; 1 omslag
  - Stukken betreffende de inrichting van de administratieve organisatie., 2007-2009; 25; 1 omslag
  - Stukken betreffende het opstellen van nieuwe contracten voor uitvoerende componisten., 2010; 26; 1 omslag
  - Stukken betreffende het indienen van het bezwaarschrift van 7 september 2011 tegen het besluit van de staatssecretaris tot opheffing van het MCN van 21 juli 2011 en het indienen van een aanvullend bezwaarschrift tegen de beschiking van 2 december 2011., 27; 1 omslag
  - Stukken betreffende het ontbinden van de stichting MCN en het onderzoek naar de mogelijkheden voor een doorstart., 2011-2012; 28; 1 omslag
  - Stukken betreffende de overdracht van collecties van het Nationaal Pop Instituut en het MCN., 2012; 29; 1 omslag
  - Beleidsplannen van Donemus Publishing, Bureau Promotie podiumkunsten Buitenland en het reglement van de Boy Edgar prijs., 2012; 30; 1 omslag